【裁判字號】    95,訴,846
【裁判日期】    951113
【裁判案由】    違反毒品危害防制條例
【裁判全文】
臺灣屏東地方法院刑事判決               95年度訴字第846號
公  訴  人  臺灣屏東地方法院檢察署檢察官
被      告  甲○○
                    （現因另案在竹田分監執行中）
上列被告因違反毒品危害防制條例案件，經檢察官提起公訴（95
年度偵字第1338號），嗣被告於本院準備程序進行中先就被訴事
實為有罪之陳述，本院告知被告簡式審判程序之旨，並聽取當事
人之意見後，裁定改由受命法官獨任依簡式審判程序審理，判決
如下：
    主  文
甲○○施用第二級毒品，累犯，處有期徒刑壹年，扣案之第二級
毒品甲基安非他命壹包（驗前淨重壹點伍公克，驗後淨重壹點
伍壹公克）沒收銷燬之。
    事  實
一、甲○○前於民國83年間因麻藥案件，經本院以83年度易字第
    1493號判決判處有期徒刑8 月，上訴臺灣高等法院高雄分院
    以83年度易字第1493號判決撤銷原判，改判有期徒刑8 月確
    定；於83年間因麻藥案件，經本院以83年度易字第2391號判
    決判處有期徒刑1 年確定；又於84年間因麻藥案件，經本院
    以84年度易字第545 號判決判處有期徒刑1 年確定，前揭有
    期徒刑接續執行，於84年2 月23日入監執行，嗣於85年1 月
    23日假釋出監，殘刑1 年6 月6 日。復甲○○不知悔改，於
    85年間又因麻藥案件，經本院以85年度易字第2035號判決判
    處有期徒刑1 年確定；於86年間，因麻藥案件，經本院以86
    年度易字第1955號判決判處有期徒刑1 年，經上訴臺灣高等
    法院高雄分院判決判處1 年確定；又犯偽造文書罪，經本院
    以87年度易字第395 號判決判處有期徒刑4 月確定，前揭有
    期徒刑及殘刑接續執行，甲○○於86年8 月8 日入監執行，
    並於88年9 月22日假釋出監，嗣於90年4 月15日因縮刑期滿
    假釋未經撤銷以執行完畢論。
二、甲○○於92年間因施用毒品案件，經本院以92年度毒聲字第
    433 號裁定送觀察勒戒，認有繼續施用毒品傾向，復以93年
    度毒聲字第36號裁定令入戒治處所施以強制戒治，於93年1
    月10日強制戒治期滿，經臺灣屏東地方法院檢察署檢察官以
    93年度戒毒偵字第108 號為不起訴處分。詎仍不知戒除毒癮
    ，竟基於施用第二級毒品甲基安非他命之犯意，於95年8 月
    11日9 時止，在屏東縣竹田鄉○○村○○路343 號住處，以
    將甲基安非他命置入玻璃球內燒烤燃燒成煙並吸食之方式，
    施用第二級毒品甲基安非他命1 次。嗣為警於95年8 月11日
    17時45分許，在屏東縣麟洛鄉○○路上，因形跡可疑為警盤
    查，經其同意採尿而查獲上情，並扣得甲基安非他命1 包（
    驗前淨重1.53公克，驗後淨重1.51公克）。
三、案經屏東縣警察局屏東分局報請臺灣屏東地方法院檢察署檢
    察官偵查起訴。
    理  由
壹、程序部份
一、按除被告所犯為死刑、無期徒刑、最輕本刑為3 年以上有期
    徒刑之罪或高等法院管轄第一審案件者外，於法院行準備程
    序進行中，被告先就被訴事實為有罪之陳述時，審判長得告
    知被告簡式審判程序之旨，並聽取當事人、代理人、辯護人
    及輔佐人之意見後，裁定進行簡式審判程序；且受命法官行
    準備程序，與法院或審判長有同一之權限；又簡式審判程序
    之證據調查，不受刑事訴訟法第159 條第1 項、第161 條之
    2 、第161 條之3 、第163 條之1 及第164 條至第170 條規
    定之限制，刑事訴訟法第273 條之1 第1 項、第279 條第2
    項前段、第273 條之2 分別定有明文。被告所為係犯死刑、
    無期徒刑、最輕本刑為3 年以上有期徒刑以外之罪，其於準
    備程序中就被訴事實為有罪之陳述，經受命法官告知簡式審
    判程序之旨，並聽取公訴人、被告之意見後，本院合議庭認
    為適宜由受命法官獨任進行簡式審判程序，依刑事訴訟法第
    273 條之1 第1 項規定，裁定由受命法官獨任進行審判程序
    ，合先敘明。
貳、實體部分
一、訊據被告甲○○對於上揭犯罪事實均坦承不諱，復查：
（一）經警於查獲被告當日18時50分所採之尿液送驗結果，係呈
      甲基安非他命陽性反應，此有毒品案件嫌疑人尿液採證編
      號姓名對照表、台灣檢驗科技股份有限公司95年8 月25日
      編號KＺ000000000000號濫用藥物尿液檢驗報告各1 份在卷
      可稽。
（二）此外，扣案之毒品確屬第二級毒品甲基安非他命無訛，此
      有高雄醫學大學附設中和紀念醫院95年10月30日編號0000
      -000號檢驗報告1 份在卷可稽，核與被告施用本件第二級
      毒品甲基安非他命所使用之物相符，益見被告確有施用第
      二級毒品甲基安非他命無誤。
（三）再查甲○○前於92年間因施用毒品案件，經本院以92年度
      毒聲字第433 號裁定送觀察勒戒，認有繼續施用毒品傾向
      ，復以93年度毒聲字第36號裁定令入戒治處所施以強制戒
      治，於93年1 月10日強制戒治期滿，經臺灣屏東地方法院
      檢察署檢察官以93年度戒毒偵字第108 號為不起訴處分確
      定之事實，有臺灣高等法院被告全國前案紀錄表1 份在卷
      可按。是被告於強制戒治執行完畢後5 年內再犯施用毒品
      之罪甚明。
（四）綜上所述，被告前曾犯施用毒品，且於強制戒治執行完畢
      釋放後，5 年內再犯本件施用毒品，事證應屬明確，其犯
      行應堪認定。
二、查甲基安非他命屬毒品危害防制條例第2 條第2 項第2 款所
    規定之第二級毒品，核被告所為，係犯毒品危害防制條例第
    10條第2 項施用第二級毒品罪。被告持有毒品，復進而施用
    ，其持有毒品之低度行為，為施用毒品之高度行為所吸收，
    不另論罪。又被告如事實欄一、所述之前科，有臺灣高等法
    院被告前案紀錄表1 份在卷可稽，其於受有期徒刑之執行完
    畢，5 年以內故意再犯本件有期徒刑以上之罪，為累犯，應
    依刑法第47條第1 項之規定加重其刑。爰審酌被告施用毒品
    ，足以戕害其身心，滋生其他犯罪，惡化治安，嚴重損及公
    益，且被告前屢經強制戒治、徒刑執行，竟再為本件施用毒
    品犯行，顯見其不思悔改，自制力亦顯不佳，且前於94年12
    月間亦因施用第二級毒品甲基安非他命，經本院以95年度易
    字第46號判處有期徒刑10月確定；惟另考量被告於犯後即能
    坦承犯行，而其施用毒品行為於本質上係屬自我戕害行為，
    反社會性之程度應屬較低等一切情狀，酌情量處如主文所示
    之刑，以資懲儆。
三、扣案之第二級毒品甲基安非他命1 包（驗前毛重1.53公克、
    驗後毛重1.51公克），為毒品危害防制條例第2 條第2 項第
    2 款所示之第二級毒品，屬違禁物，應依毒品危害防制條例
    第18條第1 項前段規定沒收銷燬之；至包裝毒品之空包裝袋
    ，因其上之甲基安非他命已沾附於包裝袋上而難以分離，亦
    應視為毒品，均應依同條例第18條第1 項前段之規定，宣告
    沒收銷燬之，至鑑驗耗損之毒品因已滅失，自無庸宣告沒收
    銷燬，併此敘明。至扣案第一級毒品海洛因2 包，與被告施
    用本件第二級毒品甲基安非他命無關，雖確屬海洛因成分，
    應由承辦檢察官另行單獨聲請宣告沒收，爰不於本件諭知沒
    收，附此敘明。
據上論斷，應依刑事訴訟法第273 條之1 第1 項、第299 條第1
項前段，毒品危害防制條例第10條第2 項、第18條第1 項前段，
刑法第11條、第47條第1 項，判決如主文。
本件經檢察官潘國威到庭執行職務。
中    華    民    國    95    年    11    月    13    日
                  刑事第一庭    法  官  羅培毓
以上正本證明與原本無異。
如不服本判決應於收受本判決送達後十日內向本院提出上訴書狀
，其未敘述上訴理由者，並得於提起上訴後十日內向本院補提理
由書狀（均須按他造當事人之人數附繕本）「切勿逕送上級法院
」
中    華    民    國    95    年    11    月    13    日
                                書記官  張儷薾
附錄本判決論罪科刑法條：
毒品危害防制條例第10條
施用第二級毒品者，處三年以下有期徒刑。


司法院資訊處製作；財團法人民間司法改革基金會備份。
